【裁判字號】    98,訴,902
【裁判日期】    980707
【裁判案由】    違反毒品危害防制條例
【裁判全文】
臺灣彰化地方法院刑事判決               98年度訴字第902號
公  訴  人  臺灣彰化地方法院檢察署檢察官
被      告  甲○○
                    27號
上列被告因違反毒品危害防制條例案件，經檢察官提起公訴（98
年度毒偵字第758號），本院判決如下：
    主  文
甲○○施用第一級毒品，累犯，處有期徒刑拾月。扣案之注射針
筒貳支均沒收。
    犯罪事實
一、甲○○前因施用毒品案件，曾二度送觀察、勒戒後，均認無
    繼續施用毒品之傾向而釋放，並先後經臺灣彰化地方法院檢
    察署檢察官以89年度毒偵字第4714號、90年度毒偵字第1288
    號為不起訴處分確定。復因施用第一、二級毒品案件，經送
    強制戒治，於民國92年12月13日執行完畢，同次犯行並經檢
    察官提起公訴，繼由本院以91年度訴字第1276號判決判處有
    期徒刑10月、4月，定應執行刑1年確定，入監服刑後，於93
    年11月12日假釋並交付保護管束，至93年11月18日保護管束
    期滿未經撤銷而視為執行完畢。其後又因竊盜案件，經本院
    以94年度員簡字第444號判決判處有期徒刑3月，得易科罰金
    確定，及因施用第一級毒品案件，經本院以96年度訴緝字第
    2號判決判處有期徒刑1年，上訴後，繼由臺灣高等法院臺中
    分院以96年度上訴字第797號判決駁回上訴確定，此部分與
    前開竊盜案件之宣告刑均獲減刑，並合併定應執行刑7月（
    得易科罰金），甫於98年6月21日易科罰金執行完畢。
二、甲○○仍未思悔改，復基於施用第一級毒品海洛因之犯意，
    於98年3 月29日14時20分許，在停放於彰化縣埤頭鄉○○○
    路上車牌號碼NQ-7180號之自用小客車內，以將海洛因加水
    混合後經由針筒注射手臂血管之方式，施用第一級毒品海洛
    因1次。嗣於98年3月29日14時30分許，在彰化縣埤頭鄉○○
    ○路旁，因行跡可疑為警當場查獲，並在上開自用小客車內
    查扣甲○○所有供其施用海洛因使用之注射針筒2支。
三、案經彰化縣警察局北斗分局報請臺灣彰化地方法院檢察署檢
    察官偵查起訴。
    理  由
一、本件判決所引後述證據，檢察官、被告對於證據能力均不爭
    執，且證據取得及筆錄製作過程均合法，自有證據能力，先
    予敘明。
二、訊據被告甲○○於本院審理時對於前揭犯行均坦承不諱，且
    其尿液檢體經警採集送驗之結果，確呈嗎啡陽性反應，此有
    彰化縣警察局北斗分局委託採驗尿液代號與真實姓名對照單
    ，及詮昕科技股份有限公司於98年4月17日出具之濫用藥物
    尿液檢驗報告各1份附卷可稽，此外並有注射針筒2支扣案可
    佐，足徵被告之自白確與事實相符，堪以採信。綜上，本件
    事證明確，被告上開犯行洵堪認定，應依法論科。
三、按修正毒品危害防制條例就施用毒品者，僅於「初犯」及「
    5 年後再犯」二種情形，有其追訴條件之限制，即須於初犯
    經觀察、勒戒或強制戒治釋放後，5 年內均無施用毒品之行
    為，始能認其前所實施之觀察、勒戒或強制戒治已足遮斷毒
    癮，而得於5 年後再犯時，再予適用初犯之規定，重行觀察
    、勒戒等程序；倘5 年內已經再犯，被依法追訴處罰，縱其
    第3 次（或第3 次以上）施用毒品之時間在初犯釋放5 年以
    後，與「5 年後再犯」之情形有別，且因已於「5 年內再犯
    」，顯見其再犯率甚高，原實施觀察、勒戒或強制戒治，已
    無法收其實效，而無5 年戒斷期之存在，自無再經觀察、勒
    戒及強制戒治之必要，應由檢察官逕行起訴，此有最高法院
    95年度臺非字第59、65號判決及95年度第7 次刑事庭會議及
    97年度第5 次刑事庭會議決議意旨足供參照。查本件被告前
    曾二度送觀察、勒戒後，均認無繼續施用毒品之傾向而釋放
    ，並先後經臺灣彰化地方法院檢察署檢察官以89年度毒偵字
    第4714號、90年度毒偵字第1288號為不起訴處分確定，復因
    施用第一、二級毒品案件，經送強制戒治，於92年12月13日
    執行完畢，其後又因施用第一級毒品案件，經本院以96年度
    訴緝字第2號判決判處有期徒刑1年，上訴後，繼由臺灣高等
    法院臺中分院以96年度上訴字第797號判決駁回上訴確定等
    情，有臺灣彰化地方法院檢察署刑案資料查註紀錄表及臺灣
    高等法院被告前案紀錄表各1份在卷可考，則其再犯本件施
    用第一級毒品犯行，按諸前揭說明，即與5年後再犯之情形
    有別，自應逕行追訴。
四、核被告甲○○所為，係犯毒品危害防制條例第10條第1項之
    施用第一級毒品罪。被告持有第一級毒品進而施用，其持有
    第一級毒品之低度行為，應為其施用第一級毒品之高度行為
    吸收，不另論罪。又被告前因施用第一、二級毒品案件，經
    本院以91年度訴字第1276號判決判處有期徒刑10月、4月，
    定應執行刑1年確定，入監服刑後，於93年11月12日假釋並
    交付保護管束，至93年11月18日保護管束期滿未經撤銷而視
    為執行完畢等情，有臺灣高等法院被告前案紀錄表、臺灣彰
    化地方法院檢察署刑案資料查註紀錄表各1份在卷可憑，其
    於有期徒刑執行完畢後，5年內故意再犯本件有期徒刑以上
    之罪，為累犯，應依刑法第47條第1項之規定加重其刑。爰
    審酌被告已有多項毒品前科，且經觀察、勒戒、強制戒治及
    刑罰執行後，仍再犯施用第一級毒品罪，顯乏遠離毒害之決
    心，惟其到案後始終坦承犯行，態度尚屬良好，並參酌被告
    之智識程度、犯罪動機等一切情狀，量處如主文所示之刑，
    以示儆懲。扣案之注射針筒2支，係被告所有且係供其施用
    毒品海洛因使用之物，業據被告於本院審理時供承在卷，爰
    依法宣告沒收。
據上論斷，應依刑事訴訟法第299條第1項前段，毒品危害防制條
例第10條第1項，刑法第11條前段、第47條第1項、第38條第1項
第2款，判決如主文。
本案經檢察官賴志盛到庭執行職務。
中    華    民    國    98    年    7     月    7     日
                  刑事第七庭    審判長法  官  簡璽容
                                      法  官  郭麗萍
                                      法  官  黃玉齡
以上正本證明與原本無異。
如不服本判決應於收受判決後10日內向本院提出上訴書狀，並應
敘述具體理由。其未敘述上訴理由者，應於上訴期間屆滿後20日
內向本院補提理由書（均須按他造當事人之人數附繕本），切勿
逕送上級法院。
中    華    民    國    98    年    7     月    7     日
                                      書記官  黃鏽金
附錄論罪科刑法條：
毒品危害防制條例第10條
施用第一級毒品者，處 6 月以上 5 年以下有期徒刑。
施用第二級毒品者，處 3 年以下有期徒刑。


司法院資訊處製作；財團法人民間司法改革基金會備份。
